【裁判字號】    94,重訴,127
【裁判日期】    950227
【裁判案由】    毒品危害防制條例等
【裁判全文】
臺灣高雄地方法院刑事裁定             94年度重訴字第127號
公  訴  人  臺灣高雄地方法院檢察署檢察官
聲  請  人
即  被  告  甲○○
聲 請 人即
選任辯護人  劉新安律師
上列聲請人因毒品危害防制條例案件，聲請具保停止羈押，本院
裁定如下：
    主  文
甲○○提出新臺幣貳拾萬元之保證金後，准予停止羈押。
    理  由
一、聲請意旨略以：聲請人即被告甲○○於95年1 月26日經戒護
    至高雄國軍總醫院就醫，經切片檢查診斷為惡性腫瘤，而聲
    請人即選任辯護人於同年2 月7 日接見甲○○時，發現甲○
    ○講話相當困難，且音量極弱，似乎病情已開始惡化，由於
    「鼻咽癌」需在醫學中心積極治療，甲○○羈押在看守所中
    ，根本無法治療，為此請依刑事訴訟法第114 條之規定，准
    予具保停止羈押等語。
二、經查：
  (一)聲請人甲○○因涉犯毒品危害防制條例第4 條第2 項之運輸
    第二級毒品案件，前經本院認被告犯罪嫌疑重大，且所犯係
    最輕本刑為有期徒刑5 年以上之重罪，且聲請人甲○○與同
    案被告乙○○之供述情節，均前後不一，有事實足認有勾串
    之虞，若不予羈押，顯難進行審判，依刑事訴訟法第101 條
    第1 項第2 款、第3 款之規定，於94年12月2 日執行羈押，
    有當日審理單、訊問筆錄及押票回證各1 份在卷可稽。
  (二)而聲請人甲○○與同案被告乙○○共同私運管制之第二級毒
    品DIPHCNOXYLATE （狄芬諾西萊）入境臺灣地區之事實，業
    據同案被告乙○○於警詢供稱：由聲請人甲○○交付新臺幣
    （下同）3 萬元供其支付入境大陸地區所需費用，由伊將扣
    案之毒品運輸入境臺灣地區交付聲請人甲○○等語不諱，並
    有同案被告乙○○所持手機門號之監聽譯文1 份及查獲照片
    4 幀在卷可參，而扣得之錠劑約27,868顆經分送高雄醫學大
    學附設中和紀念醫院及內政部警政署刑事警察局鑑驗結果，
    確係第二級毒品狄芬諾西萊無訛，有高雄醫學大學附設中和
    紀念醫院94年10月17日（報告編號：0000-000號）檢驗報告
    及內政部警政署刑事警察局94年12月23日刑鑑字第09401632
    73號鑑定書各1 份附卷可考，此外，復有聲請人甲○○及同
    案被告乙○○所持手機扣案可憑，足認聲請人甲○○涉犯毒
    品危害防制條例第4 條第2 項之運輸第二集毒品及懲治走私
    條例第2 條第1 項之私運管制物品進口罪嫌，犯罪嫌疑重大
    ，且所犯毒品危害防制條例第4 條第2 項之罪，係最輕本刑
    有期徒刑7 年以上之罪，而聲請人甲○○就其為何交付3 萬
    元予同案被告乙○○，同案被告乙○○夾藏攜帶入境之第二
    級毒品狄芬諾西萊是否欲交予聲請人甲○○等事項，不僅彼
    此供述矛盾，渠2 人前後所為之供詞，亦不一致，有事實足
    認有勾串之虞，而具有刑事訴訟法第101 條第1 項第2款 、
    第3 款之羈押原因。
  (三)聲請人甲○○於95年1 月26日至國軍高雄總醫院接受鼻部檢
    查及切片，檢驗報告為惡性腫瘤，該醫院建議轉至醫學中心
    積極治療，臺灣高雄看守所因而於同年2 月14日戒送至財團
    法人義大醫院診治，目前住院接受檢查，看守所因礙於醫療
    設備，若聲請人甲○○長期住院，將造成看守所戒護之困難
    ，此有國軍高雄總醫院95年2 月3 日診斷證明書、臺灣高雄
    看守所95年2 月16日高所衛字第0959000287號函各1 紙附卷
    可稽，經本院函詢國軍高雄總醫院關於聲請人甲○○治療鼻
    咽癌之程序，經該醫院函覆表示：「目前鼻咽癌切片得知為
    鼻咽惡性腫瘤，建議施行更進一步的影像學檢查，確立病灶
    範圍及程度、分期，所以必須住院一段時間，接受徹底完整
    治療」、「鼻咽癌治療期間務必生活作息正常，禁煙、酒，
    除配合醫院長期治療及追蹤外，仍須家人的照顧及心理支持
    」等語，足認聲請人甲○○因罹患鼻咽癌有住院接受精密檢
    查並長期接受治療之必要，而長期戒護就醫，雖造成看守所
    戒護上之困難，但仍非無法戒護就醫，是聲請人甲○○繼續
    在監執行羈押，並非無法完成治療鼻咽癌之治療程序，故不
    符合刑事訴訟法第114 條第3 款所規定「現罹疾病，非保外
    治療顯難痊癒」之要件。
  (四)然因羈押係屬對人身體自由之嚴重處分，基於憲法第23條所
    揭櫫之比例原則，若有其他對人民權利限制較小之措施，可
    以確保審判進行之同一目的，即應認被告無羈押之必要。本
    院審酌聲請人甲○○因病就醫，必須與外界有所接觸，同案
    被告乙○○既仍經本院裁定羈押，並禁止接見通信，已可確
    保聲請人甲○○無法與同案被告乙○○勾串，而聲請人甲○
    ○現罹疾病，需長期接受治療，為免長期羈押，以致減損聲
    請人甲○○接受治療之品質，且在課予相當金額之保證金，
    以造成聲請甲○○人心理上之負擔，使其遵期到庭接受審判
    之情況下，即無繼續羈押之必要，爰准許聲請人甲○○提出
    新臺幣20萬元之保證金後，停止羈押。
四、依刑事訴訟法第110 條第1 項、第111 條、第121 條第1項
    ，裁定如主文。
中    華    民    國    95    年    2     月    27    日
                  刑事第十庭  審判長法  官  孫啟強
                                    法  官  莊珮吟
                                    法  官  高增泓
以上正本證明與原本無異。
如不服本裁定，應於收受送達後5 日內向本院提出抗告狀。
中    華    民    國    95    年    3     月    1     日
                                    書記官  林慧芬


司法院資訊處製作；財團法人民間司法改革基金會備份。
